【裁判字號】    97,交訴,170
【裁判日期】    971015
【裁判案由】    肇事逃逸罪
【裁判全文】
臺灣臺中地方法院刑事判決             97年度交訴字第170號
公  訴  人  臺灣臺中地方法院檢察署檢察官
被      告  丙○○
上列被告因肇事逃逸罪案件，經檢察官提起公訴（97年度偵字第
10404號），本院判決如下：
    主    文
丙○○犯肇事致人傷害逃逸罪，累犯，處有期徒刑捌月。
    犯罪事實
一、丙○○前於民國92年間因偽造文書及公共危險等案件，經法
    院分別判處有期徒刑3月、4年確定，定應執行有期徒刑4年2
    月，嗣經減刑減為2年1月，於96年7月16日縮刑期滿執行完
    畢。其於97年3月22日夜間，駕駛車牌號碼9400-GD號自小客
    車，沿臺中市○○路往臺中港路方向行駛，於同日夜間8時
    許，行經玉門路、福順路口時，於靠右準備行駛慢車道時，
    未注意車後狀況，致與乙○○所騎乘車牌號碼OBC-653號機
    車發生擦撞，造成乙○○人車倒地，受有雙膝及尾椎外傷、
    頭部外傷之傷害（過失傷害部分，未據告訴）。詎丙○○於
    駕駛動力交通工具肇致交通事故，使乙○○受有傷害後，未
    對乙○○施予救護、報警處理或採取其他必要措施，竟基於
    肇事逃逸之犯意，逕行駕車離開現場。
二、案經臺中市警察局第六分局報告臺灣臺中地方法院檢察署檢
    察官偵查起訴。
    理    由
一、證據能力部分：
  (一)按被告以外之人於審判外之言詞或書面陳述，除法律有規定
    者外，不得作為證據；被告以外之人於審判中有下列情形之
    一，其於檢察事務官、司法警察官或司法警察調查中所為之
    陳述，經證明具有可信之特別情況，且為證明犯罪事實之存
    否所必要者，得為證據：一、死亡者。二、身心障礙致記憶
    喪失或無法陳述者。三、滯留國外或所在不明而無法傳喚或
    傳喚不到者。四、到庭後無正當理由拒絕陳述者；該言詞或
    書面陳述，雖不符刑事訴訟法第159條之1至第159條之4之規
    定，而經當事人於審判程序同意作為證據，法院審酌該言詞
    陳述或書面陳述作成時之情況，認為適當者，亦得為證據；
    當事人、代理人或辯護人於法院調查證據時，知有第159條
    第1項不得為證據之情形，而未於言詞辯論終結前聲明異議
    者，視為有前項之同意，刑事訴訟法第159條第1項、第159
    條之3、第159條之5分別定有明文。核其立法理由在於傳聞
    證據未經當事人之反對詰問予以核實，乃排斥其證據能力。
    惟當事人如放棄對原供述人之反對詰問權，於審判程序表示
    同意該等傳聞證據可作為證據，此時，法院除認該傳聞證據
    欠缺適當性外，自可承認其證據能力。又當事人、代理人或
    辯護人於調查證據時，知有刑事訴訟法第159條第1項不得為
    證據之情形，卻表示「對於證據調查無異議」、「沒有意見
    」等意思，而未於言詞辯論終結前聲明異議者，應視為已有
    將該等傳聞證據採為證據之同意（參見最高法院94年度臺上
    字第2976號判決意旨）。
  (二)本件檢察官、被告於審判期日，對本案之全部證據之證據能
    力均不爭執，復於審判期日就本院提示之證據於言詞辯論終
    結前，均未就所調查之證據主張有刑事訴訟法第159條不得
    為證據之情形，且均表示無意見，本院審酌該等證據作成時
    ，亦無不適當之處，是參考上開最高法院判決要旨，應視為
    已有將該等傳聞之證據採為證據之同意，本案經調查之證據
    均有證據能力。
二、認定犯罪事實所憑藉之證據及理由：
  (一)被告丙○○於本院審理中坦白承認確有於上開時、地駕駛動
    力交通工具肇事而逃逸之事實，核與證人即被害人乙○○於
    警詢中證述情節相符，並有道路交通事故現場圖、調查報告
    表、道路交通事故談話紀錄表、疑似道路交通事故肇事逃逸
    追查表各1份、現場及汽、機車受損照片18幀附卷可稽，堪
    認被告自白與事實相符，應堪採信。
  (二)被害人因此車禍事故而受有雙膝及尾椎外傷、頭部外傷之傷
    害，亦有行政院國軍退除役官兵輔導委員會臺中榮民總醫院
    診斷證明書1紙在卷可憑。
  (三)本件事證明確，被告犯行堪予認定。
三、論罪科罰的理由：
  (一)核被告所為，係犯刑法第185條之4肇事致人傷害逃逸罪。
  (二)被告前受如事實欄所載刑之宣告及執行完畢，此有臺灣高等
    法院被告前案紀錄表及臺灣臺中地方法院檢察署刑案資料查
    註紀錄表在卷足憑，其前受有期徒刑執行完畢，於5年內再
    故意犯本件最重本刑為有期徒刑以上之罪，為累犯，應依刑
    法第47條第1項之規定加重其刑。
  (三)檢察官雖具體請求判處被告有期徒刑1年4月，惟本院審酌被
    告犯罪之動機、目的、手段，肇事逃逸罔顧被害人之安危，
    惡性非輕，被害人所受傷勢及與有過失，被告之過失程度，
    犯罪後坦承犯行，並與被害人達成民事和解，此有和解書1
    份存卷可參，犯罪後尚知悔改等一切情狀，認檢察官之求刑
    尚嫌過重，爰量處如主文所示之刑。
四、適用法律依據：
  (一)刑事訴訟法第299條第1項前段。
  (二)刑法第185條之4、第47條第1項。
案經檢察官甲○○到庭執行職務。
中    華    民    國    97    年    10    月    15    日
                  交通法庭  審判長法  官  唐光義
                                  法  官  簡芳潔
                                  法  官  洪挺梧
上正本證明與原本無異。
如不服本判決，應於收受送達後10日內向本院提出上訴書狀（應
敘述具體理由並附繕本）。
上訴書狀如未敘述理由，應於上訴期間屆滿後20日內補提理由書
於本院。
                                  書記官  劉雅玲
中    華    民    國    97    年    10    月    15    日
附錄論罪科刑法條
中華民國刑法第185條之4
（肇事遺棄罪）
駕駛動力交通工具肇事，致人死傷而逃逸者，處6月以上5年以下
有期徒刑。


司法院資訊處製作；財團法人民間司法改革基金會備份。
